臺灣雲林地方法院交通事件裁定　　　　　　　　　　九十三年度交聲字第一九號
　　原處分機關　交通部公路總局嘉義區監理所雲林監理站
　　異　議　人
　　即受處分人　甲○○
右列異議人因違反道路交通管理處罰條例案件，對於交通部公路總局嘉義區監理所雲
林監理站民國九十三年八月二十五日雲監裁字第裁七二—ＫＫ0000000號裁決
書所為之處分聲明異議，本院裁定如左：
    主      文
異議駁回。
    理      由
一、原處分意旨略以：異議人即受處分人甲○○駕駛ＰＳ—六八七號營業小客車，於
    民國九十三年四月十七日十四時二十四分許，行經台十九線公路五十九公里加一
    百公尺處時，因「駕駛人行車速度，超過規定之最高時速未滿二十公里」之違規
    ，經警以科學儀器測得而掣單逕行舉發，乃依道路交通管理處罰條例第四十條第
    一項、第六十三條第一項第一款之規定，裁處罰鍰新臺幣（下同）一千七百元，
    並記違規點數一點。異議人則以：本件舉發違反稽查點前未設置警示標誌，而稽
    查點兩方向前約二百至三百公尺處前放置警告標誌，原處分徒以未示日期之照片
    作為放置之依據，顯失真實，因請撤銷原處分。
二、按行車速度，依標誌或標線之規定，道路交通安全規則第九十三條第一項定有明
    文。又汽車駕駛人，行車速度超過規定之最高時速者，處一千二百元以上二千四
    百元以下罰鍰；且汽車駕駛人有道路交通管理處罰條例第四十條第一項之情形者
    ，除依原條款處罰鍰外，並記違規點數一點，道路交通管理處罰條例第四十條第
    一項、第六十三條第一項第一款分別定有明文。
三、查本件異議人即受處分人甲○○駕駛之車牌號碼ＰＳ—六八七號營業小客車，於
    九十三年四月十七日十四時二十四分許，行經台十九線五十九公里加一百公尺處
    時，因「行車速限六十公里，經測時速七十六公里，超速十六公里，超過規定之
    最高時速未滿二十公里」等情，經原舉發機關即雲林縣警察局交通隊於九十三年
    八月十七日雲警交字字第○九三○○○八六○六號函覆異議人及原處分機關：「
    本案超速照相違規，係由三角架測速照相儀器所攝得之違規車輛照片舉發。另有
    關台端質疑值勤員警於稽查點前未設置警示標誌乙節，經查證值勤員警均依勤務
    規劃於易肇事路段執行超速照相取締，並依規定於稽查點兩方向前約二百至三百
    公尺處前有放置警告標誌（附照片為證），並於勤務完畢後收回，並無違反程序
    正義之原則。」等語明確，並有雲林縣警察局九十三年五月十一日雲警交字第Ｋ
    Ｋ0000000號舉發違反道路交通管理事件通知單一紙、採證照片一張附卷
    可稽，且異議人於本院訊問時亦不否認有於前揭時、地超速行駛之情事（見本院
    卷第二十二頁反面），異議人前開行車速度超過規定最高時速之違規事實，應堪
    以認定。
四、至異議人辯稱：本件舉發違反稽查點前未設置警示標誌，原處分徒以未示日期之
    照片作為放置之依據，顯失真實云云。惟駕駛人應隨時注意路況、保持謹慎，並
    遵守速限行駛，方能確保行車安全，尚不得以員警之取締方法或其他個人之因素
    為由，而超過法定速限行駛。又異議人所指本案舉發員警未依規定於稽查點前設
    置警示標誌一事，經雲林縣警察局以九十三年十月二十九日雲警交字第○九三○
    ○五一九九五號函覆本院以：「本局所示『依規定於稽查點前』，係依內政部警
    政署九十二年十月二十一日警署交字第○九二○一三三六一號函文附件『移動式
    測速照相方式之設置原則：於值勤地點前方適當距離處需有固定或活動告示牌』
    ，僅為勤務規範，非法律明文規定。」並隨函檢附當日拍照「警告告示牌」相片
    六幀暨內政部前揭函文乙份在卷可參，堪信本件原舉發機關當日值勤時有設置警
    告標誌屬實。又異議人雖質疑原舉發機關提出之照片上未標示日期，但亦未能舉
    證證明該照片有何不實之處，自難認此辯解可採。是異議人辯稱舉發員警未依規
    定於稽查點前設置警告標誌云云，容有誤會，亦不得據為免罰之理由。
五、又汽車駕駛人之違規行為經以科學儀器取得證據資料者，當場不能或不宜攔截製
    單舉發者，得對汽車所有人逕行舉發處罰，道路交通管理處罰條例第七條之二第
    一項第六款定有明文，本件舉發員警既以測速照相科學儀器取得證據資料後逕行
    舉發處罰，於法尚無不合。職是，本件事證明確，異議人所辯各節，核屬事後卸
    責之詞，不足採信。原處分機關依據道路交通管理處罰條例第四十條第一項、第
    六十三條第一項及違反道路交通管理事件統一裁罰基準表之規定，裁處罰鍰一千
    七百元，並記違規點數一點，核無違誤，應予維持，本件異議為無理由，應予駁
    回。
六、據上論斷，應依道路交通管理處罰條例第八十七條第二項，道路交通案件處理辦
    法第十九條，裁定如主文。
中      華      民      國    九十三    年     十一     月    二十二    日
                                  臺灣雲林地方法院交通法庭
                                      法  官  李  明  鴻
右正本證明與原本無異。
如不服本裁定應於送達後五日內向本院提出抗告狀。
                                      書記官  孫  秀  桃
中      華      民      國    九十三    年     十一     月    二十二    日
